臺灣基隆地方法院小額民事判決　　　 100年度基小字第1094號
原　　　告　兆豐國際商業銀行股份有限公司
法定代理人　蔡友才
訴訟代理人　魏伶安
被　　　告　周冠雄
被　　　告　張淑卿
上列當事人間請求給付信用卡消費款事件，本院於中華民國100.
年10月12日辯論終結，茲判決如下：
    主  文
被告應連帶給付原告新臺幣陸仟貳佰伍拾參元及其中之新臺幣伍
仟肆佰捌拾壹元自民國一百年六月二十八日起至清償日止按年息
百分之十九‧七一計算之利息。
被告周冠雄應給付原告新臺幣伍萬玖仟伍佰玖拾壹元及其中之新
臺幣伍萬柒仟柒佰貳拾伍元自民國一百年六月二十八日起至清償
日止按年息百分之十九‧七一計算之利息。
原告其餘之訴駁回。
訴訟費用新臺幣壹仟貳佰元，由被告連帶負擔新臺幣壹佰壹拾肆
元，餘由被告周冠雄負擔。
本判決命被告給付部分，得為假執行。但被告張淑卿如以新臺幣
陸仟貳佰伍拾參元為原告供擔保，免為假執行。
    事實及理由要領
一、本件被告周冠雄未於言詞辯論期日到場，惟無民事訴訟法第
    386.條所列之各種情形，爰准原告聲請，此部分由其一造辯
    論而為判決，先予敘明。
二、原告起訴主張：被告周冠雄於民國（下同）92年１月間向中
    國國際商業銀行股份有限公司（下稱中國國際商銀；中國國
    際商銀嗣於95年８月21日與交通銀行股份有限公司合併，同
    時更名為兆豐國際商業銀行股份有限公司）申領信用卡使用
    ，被告周冠雄為正卡持卡人，被告張淑卿為附卡持卡人，依
    約被告２人即得於各特約商店簽帳消費，惟應於翌月繳款截
    止日前向發卡銀行如數清償，或以循環信用方式繳交最低應
    繳金額，其餘未清償之消費帳款則應按年息19.710％計付循
    環信用利息；如逾期清償時，除喪失循環信用期限利益、債
    務視為到期外，並應就未清償之本金按年息19.710％按月計
    付循環利息；另依約正卡持卡人與附卡持卡人就各別使用信
    用卡所生應付帳款互負連帶清償責任。被告２人領得信用卡
    後，即於各特約商店簽帳消費，惟未依約支付應付之金額，
    自98年７月19日起有逾期繳款之情事，依約已喪失期限利益
    ，債務應視為全部到期，被告２人並於99年９月11日遭原告
    停卡，經核算尚欠信用卡消費款新臺幣（下同）65,844元及
    其中之本金57,725元自100.年６月28日起至清償日止按年息
    19.710％計算之利息未付，其中含附卡持卡人即被告張淑卿
    之欠款6,253.元及其中之本金5,481.元自100.年６月28日起
    至清償日止按年息19.710％計算之利息，迭催不理等情，為
    此依約（信用卡使用契約）提起本件訴訟，請求判命被告連
    帶如數給付。
三、被告周冠雄經本院合法通知，未於言詞辯論期日到場，亦未
    提出書狀為任何聲明及陳述。被告張淑卿對於：伊於92年間
    以被告周冠雄為正卡持卡人、伊為附卡持卡人，向中國國際
    商銀申領信用卡等事實，均無爭執，惟以：原告提出之約定
    條款並非伊申請信用卡時之約定條款，且原告於伊換卡時曾
    寄出信用卡約定條款予伊，該約定條款記明附卡使用人僅須
    就附卡所生消費款負清償之責，無庸負擔正卡使用人之消費
    款清償責任等語，資為抗辯。並陳明：如受不利益之判決，
    願供擔保免為假執行（即為以預供擔保為條件得免為假執行
    之宣告）。
四、查原告主張被告周冠雄於92年１月間向中國國際商銀申領信
    用卡使用，被告周冠雄為正卡持卡人，被告張淑卿為附卡持
    卡人，惟被告２人得依約簽帳消費，並應依約清償並繳付利
    息，被告２人並未依約清償，被告周冠雄尚欠消費款65,844
    元及其中之本金57,725元自100.年６月28日起至清償日止按
    年息19.710％計算之利息未付，其中含附卡持卡人即被告張
    淑卿之消費款6,253.元及其中之本金5,481.元自100.年６月
    28日起至清償日止按年息19.710％計算之利息等事實，業據
    其提出「Fancy.歡喜卡申請書」（影本附卷，原本發還）１
    件及電腦列印之帳單等件為證，經核與原告所述相符，並為
    被告張淑卿大致所不爭，參以被告周冠雄已去向不明，期日
    通知書係以公示送達之方法為之，衡情應不可能向原告為清
    償等情，原告此部分之主張自堪信為真實，亦即被告２人確
    有積欠原告上開信用卡消費款債務本息未付，依約應負清償
    之責。次查原告主張：附卡持卡人即被告張淑卿除應清償伊
    本身刷卡消費之消費款本息債務外，依約應就正卡持卡人即
    被告周冠雄使用信用卡所生應付帳款負連帶清償責任等語，
    並另提出「信用卡約定條款」１件為證；被告張淑卿則抗辯
    原告提出之約定條款並非伊申請信用卡時之約定條款，且原
    告於伊換卡時曾寄出信用卡約定條款予伊，該約定條款記明
    附卡使用人僅須就附卡所生消費款負清償之責，就正卡使用
    人之消費款則無庸負清償之責等語。經查：原告及被告張淑
    卿均不爭執其真正之「Fancy.歡喜卡申請書」上固記載：「
    申請人（以下均含本申請書之正附卡申請人）……同意遵守
    背面所列用卡須知及隨卡附上之約定條款……」且原告所提
    出之「信用卡約定條款」第３條亦記明：「……正卡持卡人
    或附卡持卡人就各別使用信用卡所生應付帳款互負連帶清償
    責任……」等文句，惟該「信用卡約定條款」係中國國際商
    銀與交通銀行股份有限公司合併更名後之原告另印製之「兆
    豐國際商業銀行信用卡約定條款」，顯非被告２人於92年１
    月間申領本件信用卡正、附卡時，發卡銀行（即中國國際商
    銀）與被告２人訂立之信用卡使用契約所附之約定條款，自
    不得片面以該「信用卡約定條款」之內容拘束被告，且遍觀
    「Fancy.歡喜卡申請書」內容，亦無任何關於「附卡持卡人
    應就正卡持卡人之信用卡消費款債務負連帶清償責任」之文
    字，原告復未能提出其他證據（如被告２人申請信用卡時之
    約定條款，或嗣後被告張淑卿同意變更原信用卡契約內容，
    與原告達成願就正卡持卡人之信用卡消費款債務負連帶清償
    責任之合意等相關證據）證明被告張淑卿就被告周冠雄之信
    用卡消費款債務確有負連帶清償之義務，原告自難僅憑「兆
    豐國際商業銀行信用卡約定條款」有上開文字之記載，即令
    被告張淑卿就被告周冠雄之信用卡消費款債務負連帶清償責
    任。從而原告依約（使用信用卡契約）訴請被告２人給付範
    圍，以如主文第１、２項所示為限，始屬正當，應予准許。
    逾上開範圍之請求，即無依據，應不准許。
五、訴訟費用1,200.元（含裁判費1,000.元及公示送達之登報費
    200.元），依民事訴訟法第79條、第85條第１項但書及第85
    條第２項規定，命由大部分敗訴之被告按比例個別及連帶負
    擔，爰依民事訴訟法第436.條之19第１項之規定，一併確定
    其數額如主文第４項所示。
六、本件命被告給付部分，係適用小額訴訟程序所為被告敗訴之
    判決，依民事訴訟法第436.條之20規定，應依職權宣告假執
    行，爰依職權宣告之。又被告張淑卿亦陳明：如受不利益之
    判決，願供擔保免為假執行，經核亦無不合，爰酌定相當之
    擔保金額，一併准許之。
七、據上論結，本件原告之訴為一部分有理由，一部分無理由，
    依民事訴訟法第79條、第85條第１項但書、第85條第２項、
    第436.條之19第１項、第436.條之20，判決如主文。
中    華    民    國    100   年    10    月    19    日
                  基隆簡易庭法      官  林金發
以上正本係照原本作成。
對於本件判決如有不服，應於收受送達後20日內向本院提出上訴
書狀，上訴於本院合議庭，並按他造當事人之人數附具繕本。如
委任律師提起上訴者，應一併繳納上訴審裁判費。
當事人之上訴，非以判決違背法令為理由不得為之，上訴狀應記
載上訴理由，表明下列各款事項：
(一)原判決所違背之法令及其具體內容。
(二)依訴訟資料可認為原判決有違背法令之具體事實。
中    華    民    國    100   年    10    月    19    日
                            法院書記官  林建清